臺灣臺中地方法院刑事判決　　　　　　　　　　　　　九十一年度易字第七二七號
　　公　訴　人　臺灣臺中地方法院檢察署檢察官
　　被　　　告　乙○○
右列被告因竊盜案件，經檢察官提起公訴（九十年度偵字第二二六九八號），本院判
決如左：
    主  文
乙○○連續竊盜，累犯，處有期徒刑壹年捌月。
    事  實
一、乙○○有多次竊盜、贓物、詐欺等多項前科。其於民國七十七年間因竊盜案件，
    於八十年十二月間經臺灣新竹地方法院判處有期徒刑六月確定，嗣於八十一年三
    月二十八日執行完畢；復因竊盜案件，經臺灣花蓮地方法院於八十四年二月間判
    處有期徒刑一年確定，於八十四年十二月一日執行完畢；繼因竊盜及詐欺案件，
    經臺灣新竹地方法院分別於八十六年四月間及同年八月間判處有期徒刑一年二月
    及四月確定，二者接續執行，於八十七年七月二十四日執行完畢；再分別因贓物
    及竊盜案件，經臺灣新竹地方法院分別於八十八年六月間及同年九月間各判處有
    期徒刑五月及一年二月確定；又因贓物案件，經臺灣高等法院於八十九年二月間
    判處有期徒刑六月確定，上開三者接續執行並定執行刑，應執行有期徒刑二年，
    刑期滿日期為九十年四月七日，嗣於九十年二月十九日假釋付保護管束，假釋期
    滿未被撤銷而執行完畢。猶不知悔改，基於意圖為自己不法之所有之概括犯意，
    於九十年十一月九日下午二時五十五分許，先在臺中市○區○○○街二五七巷四
    十二號未完成之工地現場內一樓階梯上，竊得置於該處廖秀美所有並由其夫丁○○使用之車牌號碼Ｓ二─二九二五號自用小貨車（公訴人誤為自用小客車）及戊○○（丁○○、廖秀美之子）所有車牌號碼二Ｑ─五五四一號自用小客車之鑰匙
    各一支（上開二車輛公訴人均誤為係丁○○所有），並持上開車牌號碼二Ｑ─五
    五四一號自用小客車之鑰匙一支至停放在臺中市○區○○○街二五七巷四十二號
    前之戊○○所有車牌號碼二Ｑ─五五四一號自用小客車欲開啟車門之際，適值戊○○發現並叫喊制止後，乙○○將上開車牌號碼二Ｑ─五五四一號自用小客車鑰
    匙一支丟還戊○○逃離而未得逞。乙○○旋於同日下午三時許復回至現場距離上
    開戊○○所有車牌號碼二Ｑ─五五四一自用小客車停放處約一百公尺處，持上開
    竊得之車牌號碼Ｓ二─二九二五號自用小貨車鑰匙一支，竊取停放在該處之車牌
    號碼Ｓ二─二九二五號自用小貨車，得手後留供己用，而連續竊盜上開自用小客
    車及自用小貨車。嗣乙○○將上開Ｓ二─二九二五號自用小貨車停放在新竹縣尖
    石鄉鄉○○村○鄰梅花高幹十三號電桿前為警查獲，並扣得該自用小
    貨車鑰匙一支（車輛、鑰匙均已發還）。
二、案經新竹縣警察局橫山分局報請臺灣臺中地方法院檢察署檢察官偵查起訴。
    理  由
一、訊據被告乙○○矢口否認有何竊取上開車牌號碼二Ｑ─五五四一號自用小客車及
    車牌號碼Ｓ二─二九二五號自用小貨車及上開二車輛之鑰匙等事實，辯稱並無竊
    取車輛，且上開車牌號碼Ｓ二─二九二五號自用小貨車係證人甲○○在新竹縣橫
    山鄉九讚頭阿堂檳榔攤前交付該車，委其開至梅花村交給田某之朋友，行經半途
    車輛故障，遂停放在路旁，該車在查獲前兩天即放置在查獲地點，其並不知該車
    係贓車，該鑰匙亦係田某交付車云云。惟查：被告於警訊時辯稱車牌號碼Ｓ二─
    二九二五號自用小貨車係證人甲○○借其使用云云，復於審理中辯稱該車係證人
    甲○○委其開至梅花村交給田某之朋友，但不知田某之朋友姓名云云，其就該車
    來源究係自證人甲○○借得或田某委其駛至朋友處一節前後供述不一；且證人甲○○亦否認交付車牌號碼Ｓ二─二九二五號自用小貨車予被告，其於警訊時陳稱
    其並未將車牌號碼Ｓ二─二九二五號自用小貨車借予被告使用，被告於警訊時稱
    該車為其在九十年十一月十五日在新竹縣橫山鄉九讚頭阿堂檳榔攤前交付該車予
    被告一節均係被告亂講的，其於九十年十一月十三日十時許在新竹縣尖石鄉錦屏
    村二鄰有看到被告駕駛一部貨車，但不知車號，被告稱是公司的車，要載貨用的
    等語。是以被告辯以車牌號碼Ｓ二─二九二五號自用小貨車及鑰匙係證人甲○○
    交付一節，尚未足採。而被告為警查獲時，上開車牌號碼Ｓ二─二九二五號自用
    小貨車之鑰匙係置於被告衣服內，並由證人即被告女友丙○○持至警局一節，業
    據證人丙○○於警訊時陳明，另該支鑰匙係車牌號碼Ｓ二─二九二五號自用小貨
    車使用人丁○○原使用而遭竊之鑰匙一節，業據證人丁○○於警訊時陳明。足徵
    被告確持有上開失竊之車牌號碼Ｓ二─二九二五號自用小貨車之鑰匙一支。又被
    告於九十年十一月九日下午二時五十五分許，在臺中市○區○○○街二五七巷四
    十二號前持鑰匙竊取證人戊○○所有車牌號碼二Ｑ─五五四一號自用小客車之際
    經證人戊○○喊叫後方才將鑰匙丟還證人戊○○，而其於九十年十一月九日三時
    發現其母廖秀美所有之車牌號碼Ｓ二─二九二五號自用小貨車失竊，而上開二輛
    車之鑰匙原均置於臺中市○區○○○街二五七巷四二號工地一樓階梯且一同遭竊
    等，業據證人戊○○迭於警偵訊時及審理中證述明確，且證人戊○○於警訊時及
    審理中均能明確指認被告，而證人戊○○於審理中證稱其看到行竊歹徒時距離約
    二、三公尺等語，衡諸證人戊○○發現被告著手竊取其所有車牌號碼二Ｑ─五五
    四一號自用小客車時距離被告僅二、三公尺，而二度指認被告均能明確指認，且
    上開車牌號碼Ｓ二─二九二五號自用小貨車及車牌號碼二Ｑ─五五四一自用小客
    車之鑰匙均置於一處同時遭竊，被告遭發現正持車牌號碼二Ｑ─五五四一自用小
    客車之鑰匙竊車，經證人戊○○發覺被告方將該車鑰匙擲還而未得手，嗣停放現
    場約一百公尺處之車牌號碼Ｓ二─二九二五號自用小貨車旋即失竊，該自用小貨
    車查獲時係由被告使用，而所持用之該車鑰匙正係證人丁○○原所使用之鑰匙，
    上開鑰匙、車輛如均非被告竊取，孰令至之。另被告於審理中原稱九十年十一月
    九日下午二、三時許其與其女友丙○○在一起，當時人在臺中云云，嗣於審理中
    經證人戊○○再次於法庭內指認被告時，被告改辯以其當時人在新竹，並未見過
    證人戊○○云云，而證人即被告女友丙○○於審理中證稱九十年十一月九日下午
    二、三時許陳女在新竹縣尖石鄉山上等語，供證不一，前後矛盾，益徵被告供述
    上開二部車輛遭竊時其並未在現場一節未足憑信。此外，復有車輛竊盜、車牌失
    竊資料個別查詢報表──查詢車輛認可資料一份、贓物認領保管收據二份、現場
    照片二幀在卷可參，綜上諸情以觀，被告所辯無非推諉卸責之詞，不足採信，本
    件事證至為明確，被告竊盜犯行應堪認定，應予依法論科。
二、查被告乙○○先竊取汽車鑰匙，旋持鑰匙竊車，其犯罪之決意在於竊取汽車，且
    係在時間、空間緊密連接所為，其竊取鑰匙後持以竊車，顯係基於同一竊盜之犯
    意而發生，於其行為評價上應屬不可分割，上開竊取鑰匙之行為應係為竊車行為
    之部分行為。被告先取得車牌號碼二Ｑ─五五四一號自用小客車鑰匙持以竊取證
    人戊○○所有之車牌號碼二Ｑ─五五四一號自用小客車之際遭發現而未得逞，嗣
    竊取被害人廖秀美所有、證人丁○○使用之車牌號碼Ｓ二─二九二五號自用小貨
    車，核被告乙○○所為，係犯刑法第三百二十條第一項竊盜罪及同法條第二項竊
    盜未遂罪。被告二次竊車行為，時間緊接，方法相同，所犯罪名相同，顯係基於
    概括之犯意為之，為連續犯，爰依刑法第五十六條之規定論以較重之竊盜既遂罪
    ，並加重其刑。又被告前因竊盜及詐欺案件，經臺灣新竹地方法院分別於八十六
    年四月間及同年八月間判處有期徒刑一年二月及四月確定，二者接續執行，於八
    十七年七月二十四日執行完畢；再分別因贓物及竊盜案件，經臺灣新竹地方法院
    分別於八十八年六月間及同年九月間各判處有期徒刑五月及一年二月確定；又因
    贓物案件，經臺灣高等法院於八十九年二月間判處有期徒刑六月確定，上開三者
    接續執行並定執行刑，應執行有期徒刑二年，刑期滿日期為九十年四月七日，嗣
    於九十年二月十九日假釋付保護管束，假釋期滿未被撤銷而執行完畢，有臺灣臺
    中地方法院檢察署刑案資料查註紀錄表在卷可稽，其於有期徒刑執行完畢後，五
    年以內再犯本件有期徒刑以上之罪，為累犯，應依刑法第四十七條規定加重其刑
    ，並遞加重之。爰審酌被告行竊之動機、目的、行竊車輛所造成之危害、被告多
    次前科之不良品行、事後猶砌詞卸責、未見悔意、犯後態度不佳等一切情狀，量
    處如主文所示之刑，以資懲儆。
據上論斷，應依刑事訴訟法第二百九十九條第一項前段，刑法第五十六條、第三百二
十條第一項、第四十七條，罰金罰鍰提高標準條例第一條前段，判決如主文。
中      華      民      國      九十一      年    五    月    二十三    日
                                    臺灣臺中地方法院刑事第二庭
                                        法  官  陳  葳
右正本證明與原本無異。
如不服本判決，應於收受本判決後十日內向本院提出上訴書狀，其未敘述上訴理由者
，並得於提起上訴後十日內向本院補提理由書狀（均須按他造當事人之人數附繕本）
「切勿逕送上級法院」。
                                        書記官
中      華      民      國      九十一      年    五    月    二十三    日
附錄法條：
刑法第三百二十條第一項：
意圖為自己或第三人不法之所有，而竊取他人之動產者，為竊盜罪，處五年以下有期
徒刑、拘役或五百元以下罰金。
